臺灣臺北地方法院刑事判決　　　　　　　100年度易字第664號
公　訴　人　臺灣臺北地方法院檢察署檢察官
被　　　告　顏火烈
上列被告因竊盜案件，經檢察官提起公訴（100 年度偵字第4566
號），被告於準備程序中就被訴事實為有罪之陳述，經本院裁定
改依簡式審判程序審理，判決如下：
    主  文
顏火烈犯如附表所示拾罪，各處如附表所示之刑。應執行有期
徒刑貳年，扣案油壓剪壹支沒收。
    事  實
一、顏火烈因從事資源回收工作，收入不固定，竟意圖為自己不
    法所有，基於竊盜之各別犯意，於附表所示時間、地點，竊
    取如附表所示被害人所有之自行車；其中附表編號1、4部分
    ，係趁被害人李欣穎、鐘振紘所有之自行車未上鎖而徒手竊
    取之；附表編號2、3以及編號5 至編號13部分，均係持客觀
    上足對人之生命、身體、安全構成威脅，具有危險性之油壓
    剪1支，剪斷如附表編號2、3以及編號5至編號13所示自行車
    上之大鎖而竊取之。得手後，均將竊得之自行車騎至臺北市
    萬華區之跳蚤市場，以新臺幣200元至500元不等之價格，販
    售予姓名、年籍不詳之人。嗣顏火烈於民國100年2月18日19
    時30分許，在新北市○○區○○路3段1號前尋找目標行竊時
    ，為警當場查獲，並扣得其所有之上開油壓剪1 支，復經員
    警比對如附表所示行竊地點附近監視器攝得之畫面，而循線
    查悉上情。
二、案經新北市政府警察局新店分局報請臺灣臺北地方法院檢察
    署檢察官偵查起訴。
    理  由
一、本件被告所涉犯者均非死刑、無期徒刑、最輕本刑為3 年以
    上有期徒刑之罪或高等法院管轄第一審案件。本院行準備程
    序時，被告就被訴事實為有罪之陳述，經告知簡式審判程序
    之旨，並聽取檢察官及被告之意見後，本院爰依刑事訴訟法
    第273 條之1第1項裁定改行簡式審判程序。故本件簡式審判
    程序之證據調查，依刑事訴訟法第273條之2規定，不受同法
    第159條第1項、第161條之2、第161條之3、第163條之1以及
    第164條至第170條規定之限制，合先敘明。
二、訊據被告對於上揭犯罪事實，於警詢、偵查及本院審理中均
    坦承不諱（見偵卷第8至18、90至92頁，本院聲羈字卷第5至
    7頁，易字卷第8 至9頁、45頁背面、52頁背面），並有搜索
    扣押筆錄、扣押物品目錄表、警方查獲被告後拍攝之銷贓地
    點及扣案物等照片20張（見偵卷第48至51、75至84頁），以
    及如附表證據及出處欄所示各項證據在卷可佐，並有油壓剪
    1 支扣案可憑，綜上足認被告具任意性之自白與事實相符，
    本件事證明確，被告所為犯行堪以認定，應依法論科。
三、論罪科刑：
(一)核被告所為：
 1、附表編號1、4部分，係犯刑法第320條第1項之普通竊盜罪。
    起訴書雖認此部分被告亦係持油壓剪剪斷被害人所有之自行
    車上大鎖而竊取之，涉犯刑法第321 條第1項第3款之攜帶兇
    器竊盜罪，惟查，上開行竊手段除被告於偵查中之自白外，
    並無補強證據，而附表編號1、4之被害人李欣穎、鐘振紘於
    警詢及本院審理中均證稱自行車失竊時並未上鎖（見偵卷第
    19、25至26頁，本院易字卷第46、48至49頁），自難認被告
    為上開2 次竊盜犯行時係持油壓剪為之。此部分並經公訴人
    當庭變更起訴法條為刑法第320條第1項之普通竊盜罪（見本
    院易字卷第46頁背面、第49頁），併予敘明。
 2、附表編號2、3以及編號5至編號13部分：
 (1)按行為後法律有變更者，適用行為時之法律；但行為後之法
    律有利於行為人者，適用最有利於行為人之法律，刑法第2
    條第1 項定有明文。查刑法第321條業經修正，於100年1 月
    26日公布，100年1 月28日施行。修正前刑法第321條第1 項
    第3 款之法定刑為「6月以上、5年以下有期徒刑」，修正後
    之法定刑為「6月以上、5年以下有期徒刑，得併科新臺幣10
    萬元以下罰金」，修正後之規定並未較有利於被告。被告所
    為如附表編號2、3以及編號5至編號9之犯行，既係在刑法第
    321條修正生效前所為，自應適用修正前之規定論處。
 (2)又刑法第321 條第1項第3款所定之兇器，其種類並無限制凡
    客觀上足對人之生命、身體、安全構成威脅，具有危險性之
    兇器均屬之，且祇須行竊時攜帶此種具有危險性之兇器為已
    足，並不以攜帶之初有行兇之意圖為必要（最高法院79年台
    上字第5253號判例參照）。本件被告竊取附表編號2、3及編
    號5至編號13之自行車時所使用之扣案油壓剪1支，為金屬材
    質，質地堅硬、沈重，且可用以剪斷自行車鎖，客觀上自足
    以對人之生命、身體、安全構成威脅，具有危險性，而屬兇
    器無疑。是核被告所為，如附表編號2、3以及編號5至編號9
    部分，係犯修正前刑法第321 條第1項第3款之攜帶兇器竊盜
    罪；附表編號10至13部分，則係犯修正後刑法第321條第1項
    第3款之攜帶兇器竊盜罪。
 3、被告所為如附表所示13次犯行，均犯意各別，行為互殊，應
    予分論併罰。
(二)爰依被告之供述（見本院卷第53頁）及卷附臺灣高等法院被
    告前案紀錄表、前案判決書等，審酌：被告為高職畢業之智
    識程度，從事資源回收工作，獨自生活，屢次竊取他人用以
    代步之自行車，危害社會治安匪淺，前曾於99年8 月16日、
    99年9月20日、99年10月4日三度竊取他人之自行車變賣，分
    別經本院以100年度易字第559號、99年度易字第3348號判決
    各處有期徒刑6月，竟不知悔改，再為附表編號6至編號13之
    犯行，惟其犯後於警詢迄至本院審理中均坦承犯罪，態度尚
    稱良好，並審酌其犯罪動機、目的、行竊手段、竊得之自行
    車價值等一切情狀，就其所犯各罪分別量處如附表所示之刑
    ，並定其應執行之刑，以示懲儆。
(三)扣案油壓剪1支，係被告所有，為附表編號2、3以及編號5至
    編號13犯行所用之物，業據被告供承在卷（見本院易字卷第
    52頁），爰依刑法第38條第1項第2款之規定，於被告所犯上
    開各罪所處主刑項下併予宣告沒收。
據上論斷，應依刑事訴訟法第273 條之1 第1 項、第299 條第1
項前段，刑法第2條第1項前段、第320條第1項、第321條第1項第
3款（修正前及修正後）、第51條第5款、第38條第1項第2款，判
決如主文。
本案經檢察官蔡甄漪到庭執行職務。
中    華    民    國   100    年    4     月    18    日
                  刑事第十六庭  法  官  陳蒨儀
上正本證明與原本無異。
如不服本判決應於收受送達後10日內向本院提出上訴書狀，並應
敘述具體理由；其未敘述上訴理由者，應於上訴期間屆滿後20日
內向本院補提理由書（均須按他造當事人之人數附繕本）「切勿
逕送上級法院」。告訴人或被害人如對於本判決不服者，應具備
理由請求檢察官上訴，其上訴期間之計算係以檢察官收受判決正
本之日期為準。
                                書記官  呂慧娟
中    華    民    國   100    年    4     月    18    日
附錄本判決論罪法條：
刑法第320條第1項
意圖為自己或第三人不法之所有，而竊取他人之動產者，為竊盜
罪，處5年以下有期徒刑、拘役或5百元以下罰金。
刑法第321條第1項第3款（修正前）
犯竊盜罪而有下列情形之一者，處6月以上、5年以下有期徒刑：
三、攜帶兇器而犯之者。
刑法第321條第1項第3款（修正後）
犯竊盜罪而有下列情形之一者，處6月以上、5年以下有期徒刑，
得併科新臺幣10萬元以下罰金 ：
三、攜帶兇器而犯之者。
附表：
┌─┬─────┬──────┬────────┬────────────┬───────┐
│編│行竊時間  │行竊地點    │竊取物品        │   證據及出處           │所犯之罪及所處│
│號│          │            │                │                        │之刑          │
├─┼─────┼──────┼────────┼────────────┼───────┤
│1 │98年9月11 │新北市新店區│李欣穎所有之自行│1、被害人李欣穎於警詢及 │顏火烈犯竊盜罪│
│  │日9時58分 │北新路2段155│車1台（顏色：紅 │   本院審理中之證述（偵 │，處有期徒刑3 │
│  │          │號前        │色，車型：淑女車│   卷第19頁、本院易字卷 │月。          │
│  │          │            │）              │   第46頁）             │              │
│  │          │            │                │2、被告指認監視錄影畫面 │              │
│  │          │            │                │   照片（偵卷第58頁）   │              │
├─┼─────┼──────┼────────┼────────────┼───────┤
│2 │98年11月2 │新北市新店區│黃昱所有之自行車│1、被害人黃昱於警詢中之 │顏火烈犯攜帶兇│
│  │日7時至22 │大坪林捷運站│1台（顏色：黃黑 │   證述（偵卷第20至22頁 │器竊盜罪，處有│
│  │時10分間之│1號出口旁   │色，廠牌：美利達│   ）                   │期徒刑6月。扣 │
│  │某時      │            │）              │2、被告指認監視錄影畫面 │案油壓剪1支沒 │
│  │          │            │                │   照片（偵卷第59頁）   │收。          │
├─┼─────┼──────┼────────┼────────────┼───────┤
│3 │99年1月17 │新北市新店區│黃琬茹所有之自行│1、被害人黃琬茹於警詢中 │顏火烈犯攜帶兇│
│  │日15時至15│大坪林捷運站│車1台（顏色：白 │   之證述（偵卷第23至24 │器竊盜罪，處有│
│  │時40分間之│1號出口旁   │色，廠牌：DOPPEL│   頁）                 │期徒刑6月。扣 │
│  │某時      │            │GANGER，車身號碼│2、被告指認監視錄影畫面 │案油壓剪1支沒 │
│  │          │            │：YＺ0000000000）│   照片（偵卷第60頁）   │收。          │
├─┼─────┼──────┼────────┼────────────┼───────┤
│4 │99年1月29 │新北市新店區│鐘振紘所有之自行│1、被害人鐘振紘於警詢及 │顏火烈犯竊盜罪│
│  │日19時18分│大坪林捷運站│車1台（顏色：白 │   本院審理中之證述（偵 │，處有期徒刑3 │
│  │許        │1號出口旁   │色藍紋，廠牌：美│   卷第25至26頁、本院易 │月。          │
│  │          │            │利達）          │   字卷第48至49頁）     │              │
│  │          │            │                │2、被告指認監視錄影畫面 │              │
│  │          │            │                │   照片（偵卷第61頁）   │              │
├─┼─────┼──────┼────────┼────────────┼───────┤
│5 │99年4月16 │新北市新店區│鄧策所有之自行車│1、被害人鄧策於警詢中之 │顏火烈犯攜帶兇│
│  │日14時至15│大坪林捷運站│1台（顏色：黑色 │   證述（偵卷第27至29頁 │器竊盜罪，處有│
│  │時間之某時│1號出口旁   │，廠牌：方程式，│   ）                   │期徒刑6月。扣 │
│  │          │            │車型：摺疊式）  │2、被告指認監視錄影畫面 │案油壓剪1支沒 │
│  │          │            │                │   照片（偵卷第70頁）   │收。          │
│  │          │            │                │3、被害人鄧策之請假函1份│              │
│  │          │            │                │   （陳稱左列自行車失竊 │              │
│  │          │            │                │   時有上鎖。本院易字卷 │              │
│  │          │            │                │   第37頁）             │              │
├─┼─────┼──────┼────────┼────────────┼───────┤
│6 │99年11月5 │新北市新店區│陳月英所有之自行│1、被害人陳月英於警詢中 │顏火烈犯攜帶兇│
│  │日14時至17│北新路2段230│車1台（顏色：白 │   之證述（偵卷第30至32 │器竊盜罪，處有│
│  │時間之某時│之2號前     │色，廠牌：捷安特│   頁）                 │期徒刑7月。扣 │
│  │          │            │，車型：淑女車）│2、被告指認監視錄影畫面 │案油壓剪1支沒 │
│  │          │            │                │   照片（偵卷第62頁）   │收。          │
├─┼─────┼──────┼────────┼────────────┼───────┤
│7 │99年12月1 │新北市新店區│蔡勝雄所有之自行│1、被害人蔡勝雄於警詢中 │顏火烈犯攜帶兇│
│  │日19時至21│民權路89號同│車1台（顏色：紅 │   之證述（偵卷第33至34 │器竊盜罪，處有│
│  │時間之某時│仁醫院前    │色，廠牌：捷安特│   頁）                 │期徒刑7月。扣 │
│  │          │            │，車型：摺疊式）│2、被告指認監視錄影畫面 │案油壓剪1支沒 │
│  │          │            │                │   照片（偵卷第63頁）   │收。          │
├─┼─────┼──────┼────────┼────────────┼───────┤
│8 │100年1月9 │新北市新店區│李奕蕙所有之自行│1、被害人李奕蕙於警詢中 │顏火烈犯攜帶兇│
│  │日14時25分│中興路家樂福│車1台（特徵：自 │   之證述（偵卷第35至36 │器竊盜罪，處有│
│  │（錄影時間│前          │行車後座放置兒童│   頁）                 │期徒刑7月。扣 │
│  │為13時55分│            │座椅，椅背上綁光│2、被告指認監視錄影畫面 │案油壓剪1支沒 │
│  │，實際時間│            │碟，前有菜籃）  │   照片（偵卷第64頁）   │收。          │
│  │為14時25分│            │                │3、監視錄影畫面翻拍照片5│              │
│  │）        │            │                │   張（偵卷第72至74頁） │              │
├─┼─────┼──────┼────────┼────────────┼───────┤
│9 │100年1月27│新北市新店區│吳石昌所有之自行│1、被害人吳石昌於警詢中 │顏火烈犯攜帶兇│
│  │日19時15分│大坪林捷運站│車1台（顏色：白 │   之證述（偵卷第37至38 │器竊盜罪，處有│
│  │許        │1號出口旁   │色，廠牌：美利達│   頁）                 │期徒刑7月。扣 │
│  │          │            │，車身號碼：TC00│2、被告指認監視錄影畫面 │案油壓剪1支沒 │
│  │          │            │50276）         │   照片（偵卷第65頁）   │收。          │
├─┼─────┼──────┼────────┼────────────┼───────┤
│10│100年1月31│新北市新店區│許駿弘所有之自行│1、被害人許駿弘於警詢中 │顏火烈犯攜帶兇│
│  │日16時至20│二十張路3之2│車1台（顏色：白 │   之證述（偵卷第39至40 │器竊盜罪，處有│
│  │時40分間之│號旁        │色）            │   頁）                 │期徒刑7月。扣 │
│  │某時      │            │                │2、被告指認監視錄影畫面 │案油壓剪1支沒 │
│  │          │            │                │   照片（偵卷第66頁）   │收。          │
├─┼─────┼──────┼────────┼────────────┼───────┤
│11│100年2月1 │新北市新店區│湯浩德所有之自行│1、被害人湯浩德於警詢中 │顏火烈犯攜帶兇│
│  │日12時至23│大坪林捷運站│車1台（顏色：白 │   之證述（偵卷第41頁） │器竊盜罪，處有│
│  │時間之某時│1號出口旁   │色，廠牌：捷安特│2、被告指認監視錄影畫面 │期徒刑7月。扣 │
│  │          │            │，車身號碼：C80A│   照片（偵卷第67頁）   │案油壓剪1支沒 │
│  │          │            │B286）          │                        │收。          │
├─┼─────┼──────┼────────┼────────────┼───────┤
│12│100年2月6 │新北市新店區│熊麗芳所有之自行│1、被害人熊麗芳於警詢中 │顏火烈犯攜帶兇│
│  │日16時10分│民權路89號同│車1台（顏色：紅 │   之證述（偵卷第42至44 │器竊盜罪，處有│
│  │至18時10分│仁醫院前    │色，車型：摺疊式│   頁）                 │期徒刑7月。扣 │
│  │間之某時  │            │）              │2、被告指認監視錄影畫面 │案油壓剪1支沒 │
│  │          │            │                │   照片（偵卷第68頁）   │收。          │
├─┼─────┼──────┼────────┼────────────┼───────┤
│13│100年2月7 │新北市新店區│周振曦所有之自行│1、被害人周振曦於警詢及 │顏火烈犯攜帶兇│
│  │日18時30分│二十張路46巷│車1台（顏色：黑 │   本院審理中之證述（偵 │器竊盜罪，處有│
│  │許        │內          │色，廠牌：威馬士│   卷第45至46頁、本院易 │期徒刑7月。扣 │
│  │          │            │，車身號碼：T913│   字卷第47頁）         │案油壓剪1支沒 │
│  │          │            │111033）        │2、被告指認監視錄影畫面 │收。          │
│  │          │            │                │   照片（偵卷第69頁）   │              │
└─┴─────┴──────┴────────┴────────────┴───────┘